【裁判字號】    98,上易,468
【裁判日期】    980701
【裁判案由】    賭博
【裁判全文】
臺灣高等法院高雄分院刑事判決         98年度上易字第468號
    上  訴  人
    即  被  告  甲○○
上列上訴人因賭博案件，不服臺灣高雄地方法院98年度審易字第
856 號中華民國98年5 月20日第一審判決（起訴案號：臺灣高雄
地方法院檢察署98年度偵字第4723號），提起上訴，本院判決如
下：
    主  文
上訴駁回。
    理  由
一、按「依刑事訴訟法第350條、第361條、第362條、第367條規
    定，不服地方法院之第一審判決而上訴者，須提出上訴書狀
    ，並應敘述具體理由，為上訴必備之程式；其所提出之書狀
    未敘述上訴理由，或僅曾以言詞陳述上訴理由者，均應於上
    訴期間屆滿後20日內補提理由書於第一審法院。第一審法院
    經形式審查，認逾期未補提上訴理由者，應定期間先命補正
    ；逾期未補正者，為上訴不合法律上之程式，應以裁定駁回
    。倘已提出上訴理由，但所提非屬具體理由者，則由第二審
    法院以上訴不合法律上之程式，判決駁回。而所謂具體理由
    ，必係依據卷內既有訴訟資料或提出新事證，指摘或表明第
    一審判決有何採證認事、用法或量刑等足以影響判決本旨之
    不當或違法，而構成應予撤銷之具體事由，始克當之（例如
    ：依憑證據法則具體指出所採證據何以不具證據能力，或依
    憑卷證資料，明確指出所為證據證明力之判斷如何違背經驗
    、論理法則）；倘僅泛言原判決認定事實錯誤、違背法令、
    量刑失之過重或輕縱，而未依上揭意旨指出具體事由，或形
    式上雖已指出具體事由，然該事由縱使屬實，亦不足以認為
    原判決有何不當或違法者（例如：對不具有調查必要性之證
    據，法院未依聲請調查亦未說明理由，或援用證據不當，但
    除去該證據仍應為同一事實之認定），皆難謂係具體理由，
    俾與第二審上訴制度旨在請求第二審法院撤銷、變更第一審
    不當或違法之判決，以實現個案救濟之立法目的相契合，並
    節制濫行上訴」，最高法院97年台上字第892 號判決可資參
    照。
二、本件原審判決論處被告甲○○圖利聚眾賭博罪有期徒刑6 月
    ，如易科罰金以新台幣1 千元折算1 日；被告不服提起上訴
    ，其上訴理由略以：被告因家父中風，需人照顧，且需至醫
    院複診復健，接由被告接送看護，加上內人罹患糖尿病、尿
    毒症、青光眼等病症，被告因家境困難，三餐不濟，不得已
    而從事香港六合彩「柱仔腳」之工作，如今懊悔不已，懇求
    鈞院體恤被告家境悲慘，生活困苦，無不良前科，犯後態度
    良好，經營之規模極小，准予參酌刑法第57條、第58條、第
    59條及第61條第1 款之規定，免除其刑，或准從輕發落，宣
    告緩刑云云。惟按量刑之輕重本屬法院依職權裁量之事項，
    而被告是否有刑法第59條酌減之情形，必其犯罪情節確有可
    憫恕時，始得為之。本件原審判決量處被告有期徒刑6 月，
    已審酌被告長期經營香港六合彩賭博，助長投機風氣，對於
    社會秩序影響非輕，惟念被告犯後全然坦承犯行、態度良好
    ，頗具悔意，及由本案查獲扣案物品數量尚少，可以推知被
    告所經營六合彩簽賭站之規模尚非甚鉅等一切情狀，並未逾
    越職權，亦未違反比例原則，而被告上訴所指其犯罪情節輕
    微、犯後態度、家境困苦等情狀，均非刑法第59條酌減之事
    由，核被告之上訴意旨，僅係就原審之量刑爭執，並未依據
    卷內既有訴訟資料提出新事證，以指摘或表明第一審判決有
    何採證認事、用法或量刑等足以影響判決本旨之不當或違法
    ，要難謂其上訴書狀已經敘述具體理由，揆諸上開規定及說
    明，本件上訴顯無具體理由而不合法定程式，應予駁回，並
    不經言詞辯論為之。
三、據上論斷，應依刑事訴訟法第367 條前段、第372 條，判決
    如主文。
中    華    民    國    98    年    7     月    1     日
                  刑事第二庭    審判長法  官  林正雄
                                      法  官  陳啟造
                                      法  官  黃壽燕
以上正本證明與原本無異。
不得上訴。
中    華    民    國    98    年    7     月    1     日
                                      書記官  梁雅華


司法院資訊處製作；財團法人民間司法改革基金會備份。
